

CONTATO

(62) 9 8112-3772

✓ yvieira225@gmail.com

Q Goiânia - GO

in yuri-clemente-18a277180/

FORMAÇÃO

ANÁLISE E DESENVOLVIMENTO DE SISTEMAS

2022 - DEZ/2024

CURSOS

- Java BackEnd: Desenvolvimento com APIs Restfull e Microserviços.
- Desenvolvimento Web: Habilidade em construir aplicações web responsivas.
- Programação Orientada a Objetos: Sólida compreensão dos princípios de POO.

YURI VIEIRA CLEMENTE

SOBRE MIM

Olá, sou o Yuri Vieira Clemente, tenho 24 anos e sou graduando em Análise e Desenvolvimento de Sistemas, prestes a concluir meu curso neste semestre. Tenho uma forte paixão por tecnologia e desenvolvimento de software, e busco oportunidades para aplicar meus conhecimentos em programação. Sou proativo, dedicado e sempre busco aprender novas ferramentas e tecnologias. Estou animado para contribuir e crescer na área de desenvolvimento de sistemas.

EXPERIÊNCIA PROFISSIONAL

SECRETARIA DA ECONOMIA DO ESTADO DE GOIÁS

Estagiário

2019 - 2020

 Estágio Técnico de manutenção em equipamentos de informática.

Técnico de Apoio ao Usuário - Helpdesk

2020 - 2022

 Suporte ao usuário híbrido e serviço no laboratório de informática da Secretaria da Economia do Estado de Goiás.

MEMORA PROCESSOS INOVADORES

Técnico de Suporte Pleno

2022 - Atualmente

- Atendimento N2, suporte ao usuário através de solicitações e incidentes.
- Manutenção preventiva.
- Manutenção em redes e cabeamento lógico.